【裁判字號】    90,易,176
【裁判日期】    900301
【裁判案由】    詐欺
【裁判全文】
臺灣嘉義地方法院刑事判決                            九十年度易字第一七六號
    公  訴  人  臺灣嘉義地方法院檢察署檢察官
    被      告  丁○○
右列被告因詐欺案件，經檢察官提起公訴（九十年度偵緝字第三一號、九十年度偵緝
字第三二號、九十年度偵字第五九六號、九十年度偵字第九五二號），本院判決如左
：
    主  文
丁○○連續意圖為自己不法之所有，以詐術使人交付本人之物，累犯，處有期徒刑壹
年貳月。
    事  實
一、丁○○前於民國八十六年間，因違反妨害兵役治罪條例，經本院以八十六年度嘉
    簡字第二三四號判處有期徒刑二月確定，並於八十六年十月十九日執行完畢；猶
    不知悔改，基於意圖為自己不法所有之概括犯意：（一）先於八十九年八月二十
    八日上午九時許，在嘉義市蘭潭風景區，結識乙○○及王碧郎二人後，即自稱「
    李文龍」，並佯稱在台塑企業新港廠擔任組長，可以代為介紹乙○○及王碧郎之
    子甲○○至台塑公司上班，丁○○為取信於乙○○及甲○○，遂騎乘機車帶乙○○與甲○○二人至台塑企業新港廠參觀，又佯稱當日下午三時三十分將由副總經
    理面試，返回後行經嘉義市○○街二五二號前，丁○○向乙○○及甲○○二人誆
    稱，應徵工作需先繳交費用新台幣（下同）八千元購買制服、布鞋等物，並向甲○○偽稱借款三千元，甲○○及乙○○二人不知有詐，甲○○即交付丁○○共計
    一萬一千元，而乙○○因錢不夠，只先付布鞋費用八百元，嗣經江、王二人向台
    塑廠查詢得悉該廠並無「李文龍」之人，始知受騙；（二）丁○○又於八十九年
    十一月十四日下午六時三十五分許，在嘉義縣水上鄉柳新村一中書局前，見戊○○年幼可欺又急於找工作，又對戊○○自稱為「李文龍」，可以代為介紹至台塑
    公司上班，但要交付身分證影本及印章，另要購買制服之費用一萬元，戊○○不
    疑有詐即交給丁○○一萬元及身分證影本與印章一顆，嗣丁○○騎乘機車向戊○○表示要帶他到台塑公司，然二人分乘機車於行經水上鄉省道台一線與嘉一六八
    線公路口遇燈號變換之際，丁○○竟加速通過路口逃逸，戊○○自後追趕不及始
    知受騙；（三）丁○○於八十九年十二月二十二日下午一時三十分許，復至嘉義
    縣民雄鄉○○村○○路○段五十九之十七號丙○○所經營之鋁門窗工廠，向丙○○佯稱係中洋工業區台塑廠內的採購人員，表示要介紹台塑廠的鋁門窗工作，隨
    即帶丙○○至台塑廠，要丙○○提出三個信封，一個信封裝四千元，一個信封裝
    一萬五千元，一個空信封，並向丙○○表示要以該費用辦理押標金事宜，請丙○○先到辦公大樓接洽工作，嗣丙○○登上辦公大樓二樓時，發現有異，立即下樓
    ，發現丁○○業已逃逸，始知受騙；（四）復於八十九年十二月三十日上午十一
    時許，丁○○騎乘機車在嘉義縣水上鄉柳鄉村柳子林一三九號前，向黃成輝搭訕
    ，見黃成輝急於找工作，竟向黃成輝佯稱可以代為介紹至台塑公司上班，但需要
    一萬二千九百元購買制服，黃成輝不知有詐即交付丁○○一萬二千九百元，嗣黃
    成輝隨丁○○至嘉義市興業二村巷口時，丁○○向黃成輝誆稱要先回家拿鑰匙，
    叫黃成輝在巷口等候，約經過半小時不見丁○○人影，黃成輝始知受騙。
二、案經甲○○、乙○○、戊○○、丙○○、黃成輝等人訴由嘉義市警察局第二分局
    、嘉義縣警察局水上分局、嘉義縣警察局民雄分局報請台灣嘉義地方法院檢察署
    檢察官偵查起訴。
    理  由
一、右揭事實，業據被告丁○○於警訊、公訴人偵查中及本院調查時均坦承不諱，核
    與告訴人甲○○、乙○○、戊○○、丙○○、黃成輝等人於警訊時之指訴相符，
    亦據證人王碧郎、吳定樺、李泉發、楊東舫證述明確，復有被害報告五紙在卷可
    稽，本件事證已臻明確，被告犯行應堪認定。
二、核被告所為，係犯刑法第三百三十九條第一項之詐欺罪嫌；其先後多次犯行，時
    間緊接，犯罪構成要件相同，顯係基於概括犯意為之，以連續犯論以一罪，並加
    重其刑；又查：丁○○前於八十六年間，因違反妨害兵役治罪條例，經本院以八
    十六年度嘉簡字第二三四號判處有期徒刑二月確定，並於八十六年十月十九日執
    行完畢，此有被告全國前案查註紀錄表可稽，其於五年之內再犯本件最重本刑有
    期徒刑以上之罪，係屬累犯，應依刑法第四十七條之規定，遞加重其刑；爰審酌
    被告犯罪之動機、目的、手段，犯罪時所受之刺激及其品性、生活狀況、智識程
    度、犯罪所生之損害，及犯罪後態度等一切情狀，量處如主文所示之刑。
據上論斷，應依刑事訴訟法第二百九十九條第一項前段，刑法第三百三十九條第一項
、第五十六條、第四十七條，罰金罰鍰提高標準條例第一條前段，判決如主文。
本案經檢察官張長樹到庭執行職務。
中    華    民    國      九十        年      三      月      一      日
                                      臺灣嘉義地方法院刑事第一庭
                                          法  官  黃國益
右正本證明與原本無異。
如不服本判決，應於判決送達後十日內，向本院提出上訴狀。（應附繕本）
              書記官  蔡金保
中    華    民    國      九十        年      三      月      一      日
附錄本判決論罪之法條：
刑法第三百三十九條
意圖為自己或第三人不法之所有，以詐術使人將本人或第三人之物交付者，處五年以
下有期徒刑、拘役或科或併科一千元以下罰金。
以前項方法得財產上不法之利益或使第三人得之者亦同。
前二項之未遂犯罰之。


司法院資訊處製作；財團法人民間司法改革基金會備份。
